臺灣士林地方法院民事簡易判決
                                   110年度士簡字第1581號
原      告  楊弘章  
訴訟代理人  周逸嵐  
原      告  楊宸鳴  
共      同
訴訟代理人  鄭彩月  
被      告  吳和靜  
                      居臺北市○○區○○街00號0樓（頂樓加蓋）
            張裕祥  
                      居臺北市○○區○○街00號0樓（頂樓加蓋）
上列當事人間遷讓房屋等事件，本院於民國110年12月29日言詞
辯論終結，本院判決如下：
    主  文
被告吳和靜應將門牌號碼臺北市○○區○○街00號3樓頂樓加蓋如附
件照片所示之地上物騰空遷讓返還原告。
被告應連帶給付原告新臺幣參萬元，及自民國一一○年十一月十
九日起自清償日止，按年息百分之五計算之利息。
被告應自民國一一○年十月一日起至返還第一項地上物之日止，
按月連帶給付原告新臺幣貳萬元。
訴訟費用新臺幣貳仟伍佰肆拾元由被告連帶負擔。
本判決得假執行。
    事實及理由要領
一、按訴狀送達後，原告不得將原訴變更或追加他訴；但請求之
    基礎事實同一、擴張或減縮應受判決事項之聲明者，不在此
    限，民事訴訟法第255條第1項但書第2款、第3款定有明文。
    又依同法第436條第2項之規定，前揭規定於簡易訴訟程序亦
    適用之。查原告起訴時訴之聲明為：「㈠被告吳和靜應將門
    牌號碼臺北市○○區○○街00號3樓之頂樓加蓋騰空遷讓返還原
    告。㈡被告應給付原告新臺幣（下同）78568元，及自起訴狀
    繕本送達翌日起自清償日止，按年息百分之五計算之利息。
    ㈢被告應自民國110年10月1日起至騰空並遷讓返還第1項所示
    房屋之日止，按月給付原告20000元之違約金。㈣被告變更原
    告裝潢部分，被告需負責回復原狀並將屋內垃圾清運乾淨，
    以及被告須負責將屋內所有被告私自轉租之租客遷離原告房
    屋，被告須返還原告房屋所有鑰匙及原告房屋租賃契約書正
    本，以上經原告確認點交無誤後，再返還被告押租金40000
    元。」，嗣於訴訟程序進行中，原告變更訴之聲明為：「㈠
    被告吳和靜應將門牌號碼臺北市○○區○○街00號3樓頂樓加蓋
    如附件照片所示之地上物騰空遷讓返還原告。㈡被告應連帶
    給付原告3萬元，及自起訴狀繕本送達翌日起自清償日止，
    按年息百分之五計算之利息。㈢被告應自民國110年10月1日
    起至騰空並遷讓返還第1項所示房屋之日止，按月連帶給付
    原告2萬元之不當得利。」，核其上開變更請求部分，應屬
    減縮應受判決事項之聲明，揆諸前揭之規定，應予准許。又
    被告經合法通知，未於言詞辯論期日到場，且無民事訴訟法
    第386條所列各款情事，爰依原告之聲請，由其一造辯論而
    為判決。
二、原告起訴主張：原告於110年4月25日與被告吳和靜簽訂房屋
    租賃契約書（下稱系爭租約），而被告張裕祥則為系爭租約
    之連帶保證人，約定由原告將所有門牌號碼臺北市○○區○○街
    00號3樓頂樓加蓋如附件照片所示之地上物（下稱系爭房屋
    ）出租予被告吳和靜，租期自110年4月25日起至112年4月24
    日止共2年，每月租金2萬元，押租金為4萬元，並於每月25
    日前支付租金，詎被告自110年6月起即未依約繳付租金，並
    於110年7月23日起僅匯款1萬元以支付租金，經原告多次催
    繳，未獲置理，原告即於110年8月21日以存證信函通知被告
    吳和靜於函到後30日終止租約，而該存證信函業於110年9月
    6日由被告吳和靜簽收，因仍未於期限內繳納所積欠租金，
    故系爭租約即為終止，則自110年6月至9月間被告吳和靜共
    積欠租金70000元，經以押租金40000元扣抵後，尚欠繳租金
    30000元，另該系爭租約既經終止，因被告張裕祥與被告吳
    和靜係共同管理使用系爭房屋，且迄今未將系爭房屋返還，
    則被告2人無其他法律上之原因，繼續占有使用系爭房屋，
    致原告無法使用而受有相當於租金之損害，爰依民法第767
    條第1項之規定、系爭租約、連帶保證及不當得利之法律關
    係提起本件訴訟，並聲明：㈠被告吳和靜應將門牌號碼臺北
    市○○區○○街00號3樓頂樓加蓋如附件照片所示之地上物騰空
    遷讓返還原告。㈡被告應連帶給付原告3萬元，及自起訴狀繕
    本送達翌日起自清償日止，按年息百分之五計算之利息。㈢
    被告應自民國110年10月1日起至騰空並遷讓返還第1項所示
    地上物之日止，按月連帶給付原告2萬元之不當得利。
三、得心證之理由：
  ㈠按承租人應依約定日期，支付租金；又承租人租金支付有遲
    延者，出租人得定相當期限，催告承租人支付租金，如承租
    人於其期限內不為支付，出租人得終止契約；租賃物為房屋
    者，遲付租金之總額，非達二個月之租額，不得依前項之規
    定，終止契約，其租金約定於每期開始時支付者，並應於遲
    延給付逾二個月時，始得終止契約，民法第439條前段及第4
    40 條第1 項、第2 項分別定有明文。又所有人對於無權占
    有或侵奪其所有物者，得請求返還之，民法第767條第1項前
    段亦有明文。查原告主張之上開事實，業據其提出與其所述
    相符之系爭租約、存摺內頁照片、郵局存證信函及郵局掛號
    郵件收件回執、110年房屋稅繳款書、房屋稅籍證明書及系
    爭房屋之照片為證，而被告2人經合法通知無正當理由未到
    場，亦無提出書狀作何聲明或陳述，應堪信原告之主張為真
    實，則原告請求被告吳和靜遷讓返還系爭房屋及被告2人應
    連帶給付前開欠繳之租金，應屬有據。
　㈡次按，承租人於租賃關係終止後，應返還租賃物，民法第455
    條定有明文。又無法律上之原因而受利益，致他人受損害者
    ，應返還其利益，雖有法律上之原因，而其後已不存在者，
    亦同；又不當得利之受領人應返還之利益，依其利益之性質
    不能返還者，應償還其價額，民法第179 條、第181條但書
    亦有明文。另依不當得利之法則請求返還不當得利，以無法
    律上之原因而受有利益，致他人受有損害為要件，故其得請
    求返還之範圍，應以對方所受之利益為度，非以請求人所受
    損害若干為準，無權占有他人土地，可能獲得相當於租金之
    利益，為社會通常之觀念，故如無權占有他人之房屋，加害
    人應返還之不當得利之範圍，為相當於租金之利益（最高法
    院61年台上字第1695號、97年度台上字第294 號判決意旨參
    照）。查系爭租約業經原告合法終止，已如前述，而依卷附
    之前開掛號郵件回執所示，被告2人之寄送地址均為系爭房
    屋，其上蓋用被告張裕祥之印文，且均經被告吳和靜本人簽
    收，足見系爭房屋係由被告2人管理使用，則被告2人於系爭
    租約終止後無其他法律上原因，仍繼續管理使用系爭房屋，
    對原告而言自無正當使用權源，為屬無法律上之原因而受有
    利益，並致原告受有無法使用之損害，原告自得請求被告2
    人返還因使用系爭房屋所受相當於租金之利益；然該使用利
    益依其性質不能返還，而無權占用他人房屋，可能獲得相當
    於租金之利益為社會通常之觀念，且依系爭租約已就相當於
    租金利益之數額為約定，是原告請求被告2人自110 年10月1
    日起至遷讓返還系爭房屋之日止，按月連帶給付原告20000 
    元，自屬有據。從而，原告依上開法律關係，求為判決如主
    文第1項、第2項、第3項所示，為有理由，應予准許。
四、本件係就民事訴訟法第427條第1項適用簡易程序所為被告敗
    訴之判決，依同法第389條第1項第3款規定，應依職權宣告
    假執行，並依同法第78條之規定職權確定訴訟費用額為2540
    元（第一審裁判費），應由被告連帶負擔。
中　　華　　民　　國　　111 　年　　1 　　月 　 12 　 日
                  士林簡易庭  法  官  黃雅君
　　　　　　　　　
以上正本係照原本作成。
如不服本判決，應於判決送達後20日內，向本院提出上訴狀並應
記載上訴理由，如於本判決宣示後送達前提起上訴者，應於判決
送達後20日內補提上訴理由書（須附繕本）。
中　　華　　民　　國　　111 　年　　1 　　月　　12  　日
                              書記官  吳俊明